【裁判字號】    89,訴,589
【裁判日期】    890907
【裁判案由】    違反槍砲彈藥刀械管制條例
【裁判全文】
臺灣彰化地方法院刑事判決                          八十九年度訴字第五八九號
    公  訴  人  臺灣彰化地方法院檢察署檢察官
    被      告  甲○
右列被告因違反槍砲彈藥刀械管制條例案件，經檢察官提起公訴 (八十九年度偵字第
三二四九號)，本院判決如左：
    主    文
甲○未經許可，持有可發射子彈具有殺傷力之槍枝，累犯，處有期徒刑壹年貳月，併
科罰金新台幣陸萬元，罰金如易服勞役，以新台幣玖佰元即銀元參佰元折算壹日。
具有殺傷力之改造手槍壹支沒收。
    事    實
一、甲○曾於民國八十四年間因詐欺案件，經台灣雲林地方法院判處有期徒刑十月，
    於八十五年五月三十日經台灣高等法院台南分院上訴駁回確定，於八十五年十月
    八日入監執行，於八十六年七月廿四日假釋期滿，以已執行完畢論，詎仍不知悔
    改，於八十八年四月二十日上午十一時許，在台中市○○路「日新戲院」前，自
    梁永達（由檢察官移送台灣高雄地方法院檢察署偵辦）取得可發子彈具有殺傷力
    之仿貝瑞塔廠製造之玩具改造手槍一支，而未經許可持有之，嗣於同日下午六時
    三十分，其與顏志坤駕駛車牌ＮＱ－４８８２號自小貨車，行經彰化縣竹塘鄉○
    ○村○○路時，為警盤查而查獲，並自其手中持有之一只手套中，扣得上開改造
    手槍一支。
二、案經彰化縣警察局二林分局報告臺灣彰化地方法院檢察署檢察官偵查起訴。
    理    由
一、訊據被告對於遭警查獲持有改造手槍固坦承不諱，惟辯稱：伊係二林分局警員邱
    英明之線民，該手槍是要交予警方云云。惟查，被告已坦承扣案之改造手槍，係
    在台中市○○路「日新戲院」前，自梁永達處取得，於返回彰化縣後，由顏志坤
    駕車在彰化縣竹塘鄉○○路遇警盤查而起出情事。且經警員陳興國於本院證稱：
    「我們包圍被告車輛，被告慌張拿著一只手套，想要逃跑，抓住被告後，才知道
    手套內藏有該支改造手槍」，另據警員邱英明證稱：「（問：被告稱曾打電話給
    你，要交出槍？）沒這回事，被告在查獲前幾天打電話給我，說要提供槍枝情報
    給我，詳細時間、地點，等明確後再提供」等語，堪信被告辯稱應不實。況以被
    告曾任職警員，若要交槍予警方，何必隨身攜帶，而遭查獲非法持有手槍之危險
    性？又該改造手槍，係仿貝瑞塔廠手槍之金屬玩具手槍，更換金屬槍管改造而成
    ，機械性能良好，可擊發適當子彈，認具殺傷力，此有內政部警政署刑事警察局
    八十九年五月四日刑鑑字第五五五二九號鑑驗通知書可稽，該改造手槍自具有殺
    傷力無誤。事證應已明確，被告犯行均洵堪認定。
二、核被告所為，係犯槍砲彈藥刀械管制條例第十一條第四項之未經許可，持有可發
    射子彈具有殺傷力之槍枝罪（公訴人誤引第一項）。查被告曾於民國八十四年間
    因詐欺案件，經台灣雲林地方法院判處有期徒刑十月，於八十五年五月三十日經
    台灣高等法院台南分院上訴駁回確定，於八十五年十月八日入監執行，於八十六
    年七月廿四日假釋期滿，以已執行完畢論，此有台灣彰化地方法院檢察署刑案資
    料查註紀錄表乙紙附卷可稽，其受此有期徒刑執行完畢後，五年以內再犯有期徒
    刑以上之本罪，應依累犯規定，加重其刑。爰審酌被告犯罪之動機、手段、所生
    之危害等一切情狀，量處如主文所示之刑，罰金刑部分，並均諭知易服勞役之折
    算標準，以示懲儆。扣案之具殺傷力改造手槍一支係違禁物，依法予宣告沒收之
    。
三、被告所犯上開之罪，依槍砲彈藥刀械管制條例第十九條第一項之規定，於刑之執
    行完畢或赦免後，令入勞動場所強制工作三年，惟司法院大法官會議第四七一號
    解釋認為該規定不問行為人有無預防矯治其社會危險性及之必要，一律宣告強制
    工作三年，不合憲法第二十三條所定之比例原則，應自解釋之日起不再適用。對
    於犯槍砲彈藥刀械第十九條第一項所列舉之罪者，是否宣告保安處分及適用何法
    條宣告保安處分，應依個案情節、犯罪人之危險性及保安處分之目的，具體決定
    之。查本案被告僅單純持有改造手槍一支，並無子彈，且尚難認其有何犯罪習慣
    或以犯罪為常業之情形，是依其犯罪情節及素行，應無必須以保安處分加以矯治
    之社會危險性，本於上開解釋文之意旨，本院認為對被告無宣告強制工作之保安
    處分之必要，爰不予諭知強制工作，併此敘明。
據上論斷，應依刑事訴訟法第二百九十九條第一項前段，槍砲彈藥刀械管制條例第十
一條第四項，刑法第十一條前段、第四十七條、第四十二條第二項、第三十八條第一
項第一款，罰金罰鍰提高標準條例第二條，現行法規所定貨幣單位折算新台幣條例第
二條，判決如主文。
本案經檢察官張崇哲到庭執行職務。
中    華    民    國    八十九        年      九      月      七        日
                                    臺灣彰化地方法院刑事第二庭
                                        法      官
右正本證明與原本無異。
如不服本判決，應於判決送達後十日內向本院提出上訴狀(須附繕本)。
                                        法院書記官
中    華    民    國    八十九        年      九      月      七        日


司法院資訊處製作；財團法人民間司法改革基金會備份。
